【裁判字號】    95,再簡抗,2
【裁判日期】    951221
【裁判案由】    給付居間報酬
【裁判全文】
臺灣花蓮地方法院民事裁定             95年度再簡抗字第2號
抗  告  人  乙○○
相  對  人  大聯不動產經紀有限公司
法定代理人  甲○○
上列當事人間因請求給付居間報酬事件，抗告人對於民國95年8
月18日本院95年度花再簡字第1號裁定提起抗告，本院裁定如下
：
    主  文
抗告駁回。
抗告費用由抗告人負擔。
    理  由
一、按提起民事抗告，應依民事訴訟法第488條第3項之規定表明
    抗告理由，惟依同法第495條之1準用第444條之1第1、5項規
    定，抗告狀內未表明抗告理由者，審判長得定相當期間命抗
    告人提出抗告理由書，惟當事人未於所定期間內提出抗告理
    由書者，尚不得逕行駁回，仍須斟酌卷內全部證據資料而為
    裁判，合先敘明。
二、本件抗告人提起抗告，未表明抗告理由，經本院於民國95年
    11月9日通知抗告人於通知送達翌日起七日內補正抗告理由
    ，該通知已於95年11月27日送達抗告人，惟抗告人至今仍未
    補正。原審裁定引用最高法院88年台抗字第251號、93年台
    抗字第393號裁判意旨，認為：抗告人主張相對人於原審時
    故意隱瞞抗告人之實際住居所為彰化縣彰化市○○路194巷
    15號，致抗告人未能收到法院通知出庭主張權益等語。經依
    職權調閱本院94年度花簡字第173號卷宗審閱結果，抗告人
    之戶籍地址登記為「花蓮市○○○街85號」，有戶籍謄本一
    件附於原審卷可稽，又觀諸相對人於原審起訴狀所附買賣契
    約書及委託銷售契約書，抗告人所簽寫之地址均為「彰化縣
    彰化市○○路194巷15號」，則由抗告人於上開不動產委託
    銷售及買賣契約之重要文件上所填載之地址與戶籍地址不符
    觀之，可知其實際住居所已變更為「彰化縣彰化市○○路
    194巷15號」，故抗告人之戶籍地址雖尚未遷移，惟其實際
    住居所業已變更為上開彰化縣之地址；而上開契約書為兩造
    所簽立，抗告人於簽寫上開彰化縣之地址時，當為相對人簽
    約時所明知，其受委託銷售抗告人之不動產，自當了解抗告
    人之實際住居所及聯絡地址非戶籍地址，然其於原審之起訴
    狀仍僅記載抗告人之戶籍地址，而未載明抗告人之實際住居
    地，故原審依相對人起訴狀所陳報及抗告人戶籍謄本所載戶
    籍地址，將言詞辯論期日通知書及原審判決，以寄存送達之
    方式通知抗告人，非合法送達。而原審判決既未合法送達抗
    告人，原審判決即未確定，縱原審誤認未確定之裁判為確定
    ，依相對人之聲請付與確定證明書，亦不生原審裁判確定之
    效力等理由，認抗告人對未確定之判決聲請再審，為無理由
    ，逕依民事訴訟法第502條第1項規定裁定駁回，經核並無不
    當，抗告人請求廢棄原裁定，為無理由，應駁回其抗告。
三、結論：本件抗告為無理由，依民事訴訟法第495條之1第1項
    、第449條第1項、第78條，裁定如主文。
中    華    民    國    95    年    12    月    21    日
                        臺灣花蓮地方法院民事庭
                            審判長法官  林碧玲
                            法      官  蕭一弘
                            法      官  楊碧惠
上列正本係照原本作成。
本裁定不得抗告。
中    華    民    國    95    年    12    月    21    日
                            法院書記官  黃倪濱


司法院資訊處製作；財團法人民間司法改革基金會備份。
